【裁判字號】    89,交易,103
【裁判日期】    890808
【裁判案由】    過失傷害
【裁判全文】
臺灣桃園地方法院刑事判決                        八十九年度交易字第一三號
    公  訴  人  臺灣桃園地方法院檢察署檢察官
    被      告  乙○○
右列被告因過失傷害案件，經檢察官提起公訴（八十八年度調偵字第二一０號），本
院判決如左：
        主  文
乙○○因過失傷害人，處拘役伍拾日。如易科罰金以參佰元折算壹日。
        事  實
一、乙○○為無駕駛執照之人，竟於民國八十八年五月四日晚上六時四十五分許，騎
    乘車牌號碼ＵＺＥ─七八一號之輕型機車（起訴書誤繕為ＨＺＥ─七八一號重型
    機車），至桃園縣桃園市○○路上丟棄垃圾後，本應注意車輛行駛時，駕駛人應
    注意車前狀況，並隨時取必要之安全措施，以避免發生危險及汽車在雙向二車道
    行駛時，均應在遵行車道內行駛，而依當時天候雨，路面鋪設柏油、泥濘、無缺
    陷、無障礙物、視距良好等情況，又無不能注意之情事，竟疏未注意車前狀況，
    貿然在往中正路方向之車道內，逆向往永安路方向行駛，至慈文路三二三巷口時
    ，迨見前方行駛於慈文路往中正路之方向，由甲○○所騎乘搭載呂彧之車牌號碼
    ＨＶＤ─二三一號重型機車時，已煞避不及，致二機車之右側互相擦撞，使甲○
    ○受有右上及左上人中切齒外傷性齒冠斷裂、背部瘀血之傷害。
二、案經甲○○訴由桃園縣警察局桃園分局報請台灣桃園地方法院檢察署檢察官偵查
    起訴。
        理  由
一、訊據被告乙○○固坦承事發當日其車身確為逆向，惟矢口否認有過失，辯稱：事
    發當時車子很多，伊想要穿越慈文路往永安路方向行駛，所以機車停在慈文路往
    中正路方向之車道外等候，伊當時並沒有看見甲○○之車，詎甲○○之機車竟朝
    伊機車之左前方撞擊，伊人車未倒，只有甲○○倒下云云，惟查，右揭事實業據
    告訴人甲○○指訴綦詳，且經台灣桃園地方法院檢察署檢察官至案發現場勘驗，
    距案發現場不遠處，慈文路往中正路方向之路旁確實有一垃圾堆，此有勘驗筆錄
    與現場照片三張附卷可稽，並據目擊証人呂志雄証稱：事發當日，時值上下班時
    間，路邊停車密集、証人呂彧亦証述：當時二部機車均騎在車道之內，故二車均
    係右側相撞等語，再參以卷附機車毀損照片十四張所示，車牌ＵＺＥ─七八一號
    輕型機車與ＨＶＤ─二三一號重型機車均係右側受損，如被告所言，甲○○之機
    車朝伊車左方撞擊一節屬實，何至二車之左側均見撞擊痕跡？且甲○○人車倒於
    其右側時，為何被告人車未遭牽引而倒？足見被告當時並非停車於白線之外，而
    係逆向行車於告訴人之車道內，此外復有警製道路交通事故調查表乙份在卷足憑
    。按汽車行駛時，駕駛人應注意車前狀況，並隨時採取必要之安全措施，且汽車
    在雙向二車道行駛時，均應在遵行車道內行駛，及慢車除兩輪腳踏車外，非警察
    機關登記，發給証照，不得行駛，此有道路交通安全規則第九十四條第三項、第
    九十七條第一款、第一百一十一五條定有明文。被告騎乘輕型機車自應遵守上開
    規定，而參之當時天候雨，路面鋪設柏油、泥濘、無缺陷、無障礙物、視距良好
    等情，有道路交通事故調查報告表在卷足按，顯無不能注意之情，被告騎乘機車
    於市區道路時，逆向行駛及疏未注意車前狀況，為肇事之原因。被告應注意能注
    意竟疏未注意上開規定致肇車禍，且被害人甲○○確因本件車禍受傷，亦據被告
    自承在卷，並有敏盛綜合醫院出具之診斷証明書二紙在卷可考，足認被告之過失
    行為與被害人甲○○之傷害間確有相當因果關係，被告之前開辯詞，顯係畏罪卸
    責之詞，委無可採。故本件事証明確，被告之過失犯行洵堪認定，應予依法論科
    。
二、核被告之所為，係犯刑法第二百八十四條第一項前段之過失傷害罪。被告無照騎
    乘機車因而致人受傷，應依道路交通管理處罰條例第八十六條第一項之規定加重
    其刑。爰審酌被告之過失程度、被害人所受之傷勢、迄今尚未與被害人達成和解
    ，賠償其等損害，及犯罪後之態度等一切情狀，量處如主文所示之刑，並諭知易
    科罰金之折算標準，以資懲儆。
據上論斷，應依刑事訴訟法第二百九十九條第一項前段，道路交通管理處罰條例第八
十六條第一項，刑法第二百八十四條第一項前段、第四十一條、罰金罰鍰提高標準條
例第一條前段、第二條，判決如主文。
本案經檢察官何祖舜到庭執行職務。
中      華      民      國      八十九    年     八     月       八     日
                                臺灣桃園地方法院刑事第一庭
                                    法  官   林  恆  吉
右正本證明與原本無異。
如不服本判決，應於判決送達後十日內向本院提出上訴狀( 應附繕本 )，上訴於
臺灣高等法院。
                                    書記官   楊  坤  忠
中        華        民        國   八十九   年   八   月    十四    日
附論罪科刑依據之法條
刑法第二百八十四條
因過失傷害人者，處六月以下有期徒刑、拘役或五百元以下罰金。致重傷者，處一年
以下有期徒刑、拘役或五百元下罰金。
從事業務之人，因業務之過失傷害人者，處一年以下有期徒刑、拘役或一千元以下罰
金。致重傷者，處三年以下有期徒刑、拘役或二千元以下罰金。


司法院資訊處製作；財團法人民間司法改革基金會備份。
